# 求助陈版主，新准则下的外商投资企业三项基金计提

提问人：我才不去 时间：2017-01-18 18:05:33
陈版主，根据中华人民共和国外资企业法实施细则（ 2014 修订） 第五十六条 外资企业依照中国税法规定缴纳所得税后的利润，应当提取储备基金和职工奖励及福利基金。储备基金的提取比例不得低于税后利润的１０％，当累计提取金额达到注册资本的５０％时，可以不再提取。职工奖励及福利基金的提取比例由外资企业自行确定。 新准则下，是否与以上细则一致，还是经过董事会确定计提储备资金的标准

回答人：chenyiwei
三项基金的计提是财务管理和公司法律法规范畴的问题，与该外商投资企业执行何种会计准则或制度无关。外资企业的储备基金仍然执行按 10 ％计提、满注册资本的 50 ％后可不再计提的规定。

提问人：我才不去 时间：2017-01-19 22:42:09
明白!谢谢陈版主，对于以权益结算的股份支付，如果在授予当期期末并未全部行权，有部分预留股权由其他合伙人代持，期末是不是应该冲回？待实际行权是确认该部分费用

回答人：chenyiwei
如果尚未授予最终受益对象，这些合伙人或股东属于代持，则暂不确认股份支付费用。